【裁判字號】    98,上訴,80
【裁判日期】    980227
【裁判案由】    毒品危害防制條例
【裁判全文】
臺灣高等法院刑事判決                  98年度上訴字第80號
上  訴  人
即  被  告  甲○○
上列上訴人因毒品危害防制條例案件，不服臺灣桃園地方法院97
年度審訴字第1404號，中華民國97年11月28日第一審判決（起訴
案號：臺灣桃園地方法院檢察署97年度毒偵字第837號），提起
上訴，本院判決如下：
    主  文
上訴駁回。
    事  實
一、甲○○前於民國88年間因施用毒品案件，經臺灣士林地方法
    院裁定送觀察、勒戒後，認無繼續施用毒品之傾向，於88年
    2月12日執行完畢釋放出所，該次施用毒品犯行，並經臺灣
    士林地方法院檢察署檢察官以88年度偵字第1277號為不起訴
    處分確定。於89年間復因施用毒品案件，經臺灣屏東地方法
    院裁定送觀察、勒戒後，認有繼續施用毒品之傾向，再由臺
    灣屏東地方法院裁定令入戒治處所施以強制戒治，於90年4
    月12日停止戒治出所，並付保護管束，迄至90年7月7日保護
    管束期滿未經撤銷，視為強制戒治期滿執行完畢，該次施用
    毒品犯行，並經臺灣屏東地方法院以89年度易字第1035號分
    別判處有期徒刑9月、7月，並定應執行有期徒刑1年3月確定
    。於92年間又因偽造文書案件，經臺灣苗栗地方法院以93年
    度訴緝字第4號判處有期徒刑6月確定，入監執行後，已於93
    年11月15日期滿執行完畢。詎其仍不知悔改，於97年2月3日
    上午7、8時許，在其桃園縣桃園市○○街87號2樓住處內，
    先以針筒注射之方式，施用第一級毒品海洛因一次後，再以
    鋁箔紙燒烤之方式，施用第二級毒品甲基安非他命一次。嗣
    於同日下午1時50分許，在桃園縣桃園市○○街87號前為警
    查獲，並扣得第一級毒品海洛因一包（驗餘毛重0.207公克
    ）。
二、案經桃園縣政府警察局龜山分局報請臺灣桃園地方法院檢察
    署檢察官偵查起訴。
    理  由
一、上揭事實，業據上訴人即被告甲○○於原審法院審理時坦承
    不諱，並有台灣檢驗科技股份有限公司所出具濫用藥物檢驗
    報告二份、桃園縣政府警察局龜山分局被採尿人尿液暨毒品
    真實姓名與編號對照表一份在卷可稽，被告自白與事實相符
    ，堪以採信。被告雖於本院審理時辯稱，安非他命部分係因
    其他人在旁施用，其係無意間吸入二手煙霧云云，惟查被告
    血液中安非他命濃度達1,724ng/ml、甲基安非他命濃度高達
    21,316ng/ml，其濃度甚高，顯非誤吸二手煙霧所致，是被
    告上開辯解尚難採信。本案事證明確，被告犯行堪以認定，
    應依法論科。
二、核被告所為，係犯毒品危害防制條例第10條第1項之施用第
    一級毒品罪及同條第2項之施用第二級毒品罪。其施用前後
    持有第一級毒品海洛因及第二級毒品甲基安非他命之低度行
    為，應為其施用第一級毒品及第二級毒品之高度行為所吸收
    ，均不另論罪。查被告有如事實欄所載之犯罪科刑及執行情
    形，此有本院被告前案紀錄表一份在卷可稽，其於有期徒刑
    執行完畢後，五年以內故意再犯本件有期徒刑以上之罪，為
    累犯，均應依刑法第47條第1項之規定加重其刑。被告所犯
    二罪，犯意各別、行為互殊，應予分論併罰。
三、原審同此事實認定，依毒品危害防制條例第10條第1項、第2
    項，刑法第11條前段（原判決漏載前段，應補正）、第47條
    第1項、第51條第5款之規定，就被告施用第一級毒品部分，
    量處有期徒刑拾月，就被告施用第二級毒品部分，量處有期
    徒刑捌月，並定應執行刑為有期徒刑壹年月，並依毒品危
    害防制條例第18條第1項前段之規定，宣告扣案之第一級毒
    品海洛因壹包（驗餘毛重0.207公克）沒收銷燬。其認事用
    法，核無違誤，量刑亦無偏重之情事。被告上訴請求輕判並
    宣告緩刑，惟按刑法第74條第1項規定，受二年以下有期徒
    刑、拘役或罰金之宣告，而有下列情形之一，認以暫不執行
    為適當者，得宣告二年以上五年以下之緩刑，其期間自裁判
    確定之日起算：一、未曾因故意犯罪受有期徒刑以上刑之宣
    告者。二、前因故意犯罪受有期徒刑以上刑之宣告，執行完
    畢或赦免後，五年以內未曾因故意犯罪受有期徒刑以上刑之
    宣告者。查被告曾因故意犯罪受有期徒刑以上刑之宣告，且
    為累犯，不符合緩刑之規定，自不得宣告緩刑。被告上訴，
    核無理由，應該駁回。
據上論斷，應依刑事訴訟法第368條，判決如主文。
本案經檢察官楊秀琴到庭執行職務。
中    華    民    國    98    年    2     月    27    日
                  刑事第十二庭  審判長法  官  蔡永昌
                                      法  官  蔡新毅
                                      法  官  陳榮和
以上正本證明與原本無異。
施用第一級毒品部分如不服本判決，應於收受送達後10日內向本
院提出上訴書狀，其未敘述上訴之理由者並得於提起上訴後10日
內向本院補提理由書（均須按他造當事人之人數附繕本）「切勿
逕送上級法院」。
施用第二級毒品部分不得上訴。
                                      書記官  林吟玲
中    華    民    國    98    年    2     月    27    日
附錄：本案論罪科刑法條全文
毒品危害防制條例第10條
施用第一級毒品者，處六月以上五年以下有期徒刑。
施用第二級毒品者，處三年以下有期徒刑。


司法院資訊處製作；財團法人民間司法改革基金會備份。
